# 补充验资问题

提问人：shangmaocheng 时间：2022-09-06 21:43:21
陈版主，您好：
A公司 2020 年收到投资人打入投资款 1000 万元，但是当时打款时经办人写了往来款，A公司财务一直作为往来款挂帐。现在A公司准备上市，要求进行验资，发现原来会计处理和打款单错误。
请问对于这种情况，是否可以视为货币资金出资补充验资报告（有当时的股东会决议和投资协议对A公司进行增资）， 1 、对于账务处理错误追溯调整到实收资本； 2 、对于打款单写错，重新由投资人和公司分别出具说明函（系当时写错，实际是投资款）进行补充盖章？
请问是否可行，或者需要补充其他措施。

回答人：chenyiwei
既然是为了IPO的目的验资和账务处理，那就应当遵循规范化的要求。由于当初汇款单上注明是往来款，故建议首先将该“往来款”归还给原出资的股东，然后该股东再将款项汇入本公司的银行账户（注明“投资款”）。我们根据本次最新的打款情况进行验资。